臺灣臺南地方法院臺南簡易庭民事判決
111年度南小字第900號
原      告  鑫東亞不動產仲介經紀有限公司

法定代理人  張雅斐
訴訟代理人  張紜甄
被      告  莊玉秀

訴訟代理人  莊明章
上列當事人間請求給付服務報酬事件，本院於民國111年7月26日
言詞辯論終結，判決如下：
    主  文
被告應給付原告新臺幣陸萬玖仟元。
訴訟費用新臺幣壹仟由被告負擔。
本判決得假執行；但被告如以新臺幣陸萬玖仟元為原告預供擔保
後，得免為假執行。
    事實及理由
一、原告主張：
　㈠被告於民國109年12月9日委託原告銷售坐落於屏東縣○○鄉○○
    段000地號土地，及其上同段182建號即門牌號碼屏東縣○○鄉
    ○○街00○0號建物（下合稱系爭房地），雙方並簽訂有不動產
    一般委託銷售契約書以及委託銷售內容變更同意書（下合稱
    系爭契約）。幾經磋商，雙方於系爭契約內約定之銷售總價
    為新臺幣（下同）230萬元，服務費為銷售總價之3%，委託
    期間自109年12月9日起至110年12月30日止。
　㈡嗣於110年8月8日，訴外人黃正東給付原告5萬元斡旋金，出
    價並委託原告向被告洽談買受系爭房地之事宜。最終於同年
    8月12日，被告委由訴外人即其兄莊明章，與訴外人即黃正
    東之女朋友袁緰恩，完成簽訂系爭房地之買賣契約，同時莊
    明章並代理被告簽署服務報酬給付同意書，同意按系爭契約
    所約定，給付6萬9,000元的服務報酬予原告。
　㈢依系爭契約第6條所約定，被告給付服務報酬的期限及方式為
    ：與系爭房地的買方簽訂買賣契約時，先給付總額的50%，
    交屋時，再給付另50%，均以現金一次給付。詎被告迄今拒
    不給付原告上述6萬9,000元之服務報酬，迭經原告催討，均
    未獲置理。爰依系爭契約和服務報酬給付同意書提起本件訴
    訟等語，並聲明：①被告應給付原告6萬9,000元；②願供擔保
    ，請准宣告假執行。
二、被告則以：被告雖然本來有給付服務報酬的義務，但原告向
    系爭房地的買方誹謗被告，影響被告的名譽，因此不予給付
    服務報酬等語，資為抗辯，並聲明：①原告之訴及假執行之
    聲請均駁回；②如受不利之判決，願供擔保，請准宣告免為
    假執行。
三、得心證之理由：
　㈠關於兩造簽訂系爭契約，被告並簽署上揭服務報酬給付同意
    書；被告經由原告提供仲介服務而與買方於110年8月12日簽
    立系爭房地的買賣契約，且系爭房地亦已移轉登記給買受人
    等情，為被告所不爭執（見本院卷第25、26頁），並有系爭
    契約、系爭房地買賣契約書、上揭服務報酬給付同意書、系
    爭房地查詢資料各1份附卷可稽（見本院卷第31至34頁；本
    院111年度南司小調字第549號卷第21至40、59至65頁），堪
    信為真實。
　㈡按基於私法自治及契約自由原則，當事人得自行決定契約之
    種類及內容，且不限於民法規定之有名契約，即其他非典型
    之無名契約亦無不可。又依契約嚴守原則，當事人本於自由
    意思訂定契約，如已合法成立，即應依從該契約之內容或本
    旨而履行，其私法上之權利義務，亦應受其拘束，非一造於
    事後所能主張增減（最高法院105年度台上字第929號判決意
    旨參照）。又系爭契約之變更同意書中約定：「委託價額調
    整為新臺幣230萬元整。特別約定事項：服務費3%……。」服
    務報酬給付同意書約定：「服務報酬給付約定：支付成交總
    價之3%服務報酬（新臺幣6,900元）予貴公司。」系爭契約
    第6條第1項中段則約定：「甲方（即被告）應於簽訂不動產
    買賣契約書時給付服務報酬總額之百分之50，交屋時再給付
    百分之50，並均以現金一次給付。」另系爭契約及服務報酬
    給付同意書既係由兩造合意簽訂，且均不具無效之事由，亦
    未經撤銷或解除，自屬有效存在而拘束兩造。
　㈢次查，被告經由原告提供仲介服務而與買方於110年8月12日
    簽立系爭房地的買賣契約，且系爭房地亦已移轉登記給買受
    人等情，業如前述；是依上述契約條款，被告自有依系爭契
    約及上揭服務報酬給付同意書之約定，給付服務報酬6萬9,0
    00元予原告之義務；至被告雖辯稱：原告有向系爭房地的買
    受方說其壞話，致使買受方不願意和其說話等語，然縱認原
    告有被告上揭所稱之行為，亦屬兩造間之另一法律關係，並
    無解於被告之本件服務報酬給付義務，自難據之為有利於被
    告之認定。
四、綜上所述，原告依系爭契約及上揭服務報酬給付同意書，請
    求被告應給付原告6萬9,000元，為有理由，應予准許。
五、本件係適用小額程序所為被告敗訴之判決，依民事訴訟法第
    436條之20規定，法院應依職權宣告假執行；原告雖陳明願
    供擔保聲請宣告假執行，惟應認其僅係促請本院為上開宣告
    假執行職權之發動而已，併此指明。而被告聲請宣告免為假
    執行，核無不合，爰依同法第392條第2項規定，酌定相當之
    擔保金額准許之。
六、本件事證已臻明確，兩造其餘攻擊防禦方法及所提證據，核
    與判決結果不生影響，爰不逐一論述，併此敘明。
七、訴訟費用負擔之依據：民事訴訟法第87條第1項、第78條。
中　　華　　民　　國　　111 　年　　8 　　月　　18　　日
                  臺灣臺南地方法院臺南簡易庭
                                  法  官  王參和
以上正本係照原本作成。
如不服本判決，應於送達後20日內，向本院提出上訴狀並表明上
訴理由，如於本判決宣示後送達前提起上訴者，應於判決送達後
20日內補提上訴理由書（須附繕本）。
如委任律師提起上訴者，應一併繳納上訴審裁判費。
對於小額程序之第一審判決之上訴，非以其違背法令之理由，不
得為之。且上訴狀內應記載表明（一）原判決所違背之法令及其
具體內容。（二）依訴訟資料可認為原判決有違背法令之具體事
實。
中    華    民    國   111    年    8     月    19    日
                                  書記官  沈佩霖